【裁判字號】    96,訴,2490
【裁判日期】    970423
【裁判案由】    誣告
【裁判全文】
臺灣板橋地方法院刑事判決              96年度訴字第2490號
公  訴  人  臺灣板橋地方法院檢察署檢察官
被      告  甲○○
上列被告因誣告案件，經檢察官提起公訴（96年度偵緝字第1388
號），本院判決如左：
    主  文
甲○○意圖使他人受刑事處分，而向該管公務員誣告，處有期徒
刑壹年，減為有期徒刑陸月。
    事  實
一、甲○○係乙○○（即LIN BULLY JEAN RESOS，菲律賓國人）
    之夫，因不滿乙○○於民國95年5 月間對其提起家暴傷害告
    訴，明知遠傳電信股份有限公司之電話門號0000000000號、
    和信電訊股份有限公司之電話門號0000000000號、威寶電信
    股份有限公司之電話門號0000000000號均是自己所申請，且
    乙○○並未以其名義向臺北富邦商業銀行申請核發信用卡，
    竟基於意圖使乙○○受刑事處分之犯意，於95年7 月21日晚
    上10時40分許，在臺北縣政府警察局三峽分局湖山派出所，
    向有偵查犯罪權限之該派出所員警蘇俊男誣指乙○○未經其
    同意，在上開電話門號申請書、信用卡申請書上偽造其簽名
    ，進而申請取得該等電話門號及信用卡。
二、案經臺北縣政府警察局新店分局移送臺灣板橋地方法院檢察
    署檢察官偵查起訴。
    理  由
壹、證據能力有無之判斷：
    被告及檢察官對於後述證據之證據能力均不爭執，依刑事訴
    訟法第159 條之5 規定，均有證據能力，合先敘明。
貳、實體方面：
一、訊之被告固坦承上開行動電話係伊自行申請及前往臺北縣政
    府警察局三峽分局湖山派出所報案對乙○○提起偽造文書告
    訴等事實，惟矢口否認有何誣告犯行，辯稱：伊有看到臺北
    富邦商業銀行信用卡申請書有簽伊名字，伊猜是乙○○的友
    人幫伊簽名的，且伊沒有誣告的意思，只是因為伊找不到太
    太乙○○云云。經查：上開行動電話均係被告自行申請使用
    ，並有於前揭時地向臺北縣政府警察局三峽分局湖山派出所
    員警偽稱該等行動電話及臺北富邦商業銀行信用卡均係其妻
    乙○○未經其同意申請，而對乙○○提出偽造文書告訴等情
    ，已據被告於偵查及本院審理時坦承不諱（見96年度偵緝字
    第1388號偵查卷第13頁、本院卷第96頁），並有臺北縣政府
    警察局三峽分局湖山派出所調查筆錄、臺北縣政府警察局三
    峽分局受理各類案件紀錄表、遠傳電信股份有限公司95年9
    月13日遠傳（業服）字第09510805627 號函、威寶電信股份
    有限公司電信資料、和信電訊股份有限公司電信資料及遠傳
    電信股份有限公司電信資料各1 件附卷可稽，足徵被告前開
    陳述核與事實相符，堪信為真實。又臺北富邦商業銀行並無
    以被告名義申辦信用卡之紀錄一節，亦據臺北富邦商業銀行
    信用卡總處以95年8 月30日北富信卡字第1031號函載述甚明
    ，有該函1 件附卷足憑，顯見乙○○並無未經被告同意，向
    臺北富邦商業銀行申請信用卡。被告雖辯稱伊有看到臺北富
    邦商業銀行信用卡申請書上有簽伊名字云云，然並無該偽造
    之信用卡申請書可為憑證，是被告所辯，應係事後卸責之詞
    ，要無可採。被告既明知乙○○並未擅自以其名義申辦上開
    行動電話及臺北富邦商業銀行信用卡，卻於前揭時地向有偵
    查權限之臺北縣政府警察局三峽分局湖山派出所員警偽稱乙
    ○○有前開偽造文書犯行，其有使乙○○受刑事處分之犯意
    甚明，被告辯稱伊沒有誣告意思云云，亦無足信。綜上所述
    ，本件事證明確，被告犯行洵堪認定。
二、核被告所為，係犯刑法第169 條第1 項之誣告罪。爰審酌被
    告恣意誣告配偶乙○○犯罪，非但造成乙○○困擾，傷害夫
    妻間之互信、互諒，且嚴重浪費司法資源，兼衡被告犯罪之
    動機、目的、手段，及犯罪後坦認部分犯行之態度等一切情
    狀，量處如主文所示之刑。又中華民國九十六年罪犯減刑條
    例業經立法院制定，並業經總統於96年7 月4 日公布，自96
    年7 月16日起生效，本件被告犯罪時間係在96年4 月24日以
    前，合於上開減刑條例第2 條第1 項第3 款之規定，且非同
    條例第3 條所定不得減刑之罪，是併依上開減刑條例規定減
    其2 分之1 之刑。
據上論斷，依刑事訴訟法第299條第1項前段，刑法第169條第1項
，中華民國九十六年罪犯減刑條例第2 條第1 項第3 款、第7 條
，判決如主文。
本案經檢察官顏世翠到庭執行職務。
中    華    民    國    97    年    4    月    23    日
                  刑事第十三庭    審判長法  官  李麗珠
                                        法  官  許映鈞
                                        法  官  俞秀美
上列正本證明與原本無異。
如不服本判決，應於送達後十日內敘明上訴理由，向本院提出上
訴狀
                                        書記官  林政良
中    華    民    國    97    年    4     月    23    日
附錄本案判決論罪科刑法條：
中華民國刑法第169條
（誣告罪）
意圖他人受刑事或懲戒處分，向該管公務員誣告者，處7 年以下
有期徒刑。
意圖他人受刑事或懲戒處分，而偽造、變造證據，或使用偽造、
變造之證據者，亦同。


司法院資訊處製作；財團法人民間司法改革基金會備份。
